【裁判字號】    99,交聲,675
【裁判日期】    990618
【裁判案由】    違反道路交通管理處罰條例聲明異議
【裁判全文】
臺灣臺北地方法院交通事件裁定         99年度交聲字第675號
原處分機關  臺北市交通事件裁決所
異  議  人
即受處分人  甲○○
上列異議人即受處分人因違反道路交通管理處罰條例案件，對於
臺北市交通事件裁決所於中華民國九十九年五月三日所為之北市
裁罰字第裁22-A00000000號處分（原舉發通知單案號：北市警交
大字第A00000000號）聲明異議，本院裁定如下：
    主  文
異議駁回。
    理  由
一、異議意旨略以：異議人即受處分人甲○○於民國九十九年三
    月十二日下午駕車行至承德路、錦西街路口，適逢紅綠燈號
    誌變換，因黃燈時間較快，伊恐緊急煞車，遭後方來車追撞
    ，故僅能繼續前進，為安全慣性之考量，並非故意闖紅燈，
    一般有交通指揮員之幹道路口，在紅綠燈變換期間，均會讓
    車輛從容通行後，再由綠燈方向車輛前進，而無指揮人員之
    路口，遇號誌變換期間，也應給駕駛人足夠之緩衝時間，以
    便讓車輛儘速通過，路口紅燈照相設備應再考慮紅燈拍照時
    機，非變換為紅燈後即拍照，應再設定緩衝時間，駕駛人並
    非故意闖紅燈，一般用路駕駛人於號誌變換期間，為安全考
    量，多儘快通行，建議市區道路，不論幹道與否，黃燈時間
    應統一一致，並有足夠緩衝時間予駕駛人判斷，通常路段，
    紅燈時間較短，駕駛人行至路口，遇變黃燈，為安全之故，
    僅能繼續前進，此時已變紅燈。而交通執法單位以此舉發闖
    紅燈，實不近情理，伊於號誌變換期間通行，並非故意闖紅
    燈，因此對該裁決不服，爰聲明異議等語。
二、原處分機關以：受處分人甲○○於九十九年三月十二日下午
    三時二十一分許，駕駛車牌號碼ＢＳ－六八０九號自用小客
    車，行經臺北市○○路與錦西街路口時，闖紅燈超越停止線
    行駛，因而為路口之固定式交通違規自動採證照相儀器拍攝
    ，經臺北市政府警察局交通警察大隊員警採證，以受處分人
    有前揭違規行為而掣單舉發，受處分人於應到案日前向原處
    分機關提出申訴，經原處分機關函請原舉發單位調查結果，
    仍認受處分人有前揭違規行為，原處分機關乃於九十九年五
    月三日依道路交通管理處罰條例第五十三條第一項、第六十
    三條第一項第三款（裁決書漏載第三款）之規定，對異議人
    裁處罰鍰新臺幣（下同）二千七百元併記違規點數三點之處
    分。
三、按汽車駕駛人行經有燈光號誌管制之交岔路口闖紅燈者，處
    一千八百元以上五千四百元以下罰鍰，並予記點三點，道路
    交通管理處罰條例第五十三條第一項、第六十三條第一項第
    三款分別定有明文。
四、經查：異議人於九十九年三月十二日下午三時二十一分許，
    駕駛車號ＢＳ－六八０九號自用小客車行經臺北市○○路與
    錦西街路口，於紅燈亮起後一點六秒超越停止線（駛壓感應
    圈），被拍攝第一張照片，之後猶繼續前進，於紅燈亮起後
    二點六秒再被儀器拍攝第二張照片，儀器顯示當時時速為五
    十一公里，且前開交岔路口號誌由綠燈轉換為紅燈前，尚有
    三秒之黃燈緩衝時間等情，有臺北市政府警察局大同分局九
    十九年四月十九日北市警同分交字第０九九三０五七四四０
    ０號函暨所附採證照片二張在卷可稽，是異議人確有駕駛前
    揭車輛闖紅燈之違規行為，殆無疑義。異議人辯稱因恐緊急
    煞車，遭後方來車追撞，於是僅能繼續前進，此為安全慣性
    之考量，並非故意闖紅燈云云，惟依採證照片所示，異議人
    駕駛之汽車後方並無其他車輛緊跟在後，故異議人所辯，礙
    難採信。再者，異議人雖對交通號誌之黃燈緩衝時間不足有
    所疑義，惟道路交通標誌、標線、號誌一經交通主管機關劃
    設後，於依法變更前，人民即有遵守主管機關所設定之位置
    、方式及時間等規定之義務，尚不得以其主觀意見，逕認交
    通號誌之規劃不當，而任意違反。否則，將使交通號誌秩序
    紊亂，嚴重危及道路交通秩序及用路人之權益，自不待言。
    又民眾對於行政機關之交通號誌規劃如有意見，自應循正當
    管道向行政機關陳情、反應，惟行政機關未依法變更前，用
    路人仍應遵守現行號誌之設置，並隨時注意路況，以維用路
    安全。故異議人所辯，礙難採信，本件異議人之違規行為甚
    為明確。從而，原處分機關依前揭條例第五十三條第一項、
    第六十三條第一項第三款規定，裁處異議人罰鍰二千七百元
    並記違規點數三點，核無違法或不當情形，故本件異議為無
    理由，應予駁回。
五、據上論斷，應依道路交通管理處罰條例第八十七條第二項，
    道路交通案件處理辦法第十九條，裁定如主文。
中    華    民    國     99     年    6    月  18   日
                        交通法庭  法  官  游士珺
上正本證明與原本無異。
如不服本裁定，應於裁定送達後5日內向本院提出抗告狀。
                                  書記官  許婉如
中    華    民    國    99    年    6     月    18    日

司法院資訊處製作；財團法人民間司法改革基金會備份。
